【裁判字號】    96,訴,725
【裁判日期】    970111
【裁判案由】    毒品危害防制條例
【裁判全文】
臺灣士林地方法院刑事判決               96年度訴字第725號
公  訴  人  臺灣士林地方法院檢察署檢察官
被      告  丙○○
指定辯護人  本院公設辯護人  乙○○
上列被告因毒品危害防制條例案件，經檢察官提起公訴（95年度
偵字第12160 號、96年度偵字第4125號、第4650號），本院判決
如下：
    主  文
丙○○犯如附表所示之罪，各處如附表所示之刑。應執行有期徒
刑拾捌年。褫奪公權捌年。犯罪所得財物共新臺幣貳仟元，沒收
之，如全部或一部不能沒收時，以其財產抵償之。扣案之第一級
毒品海洛因（合計驗餘淨重參點壹伍公克）均沒收銷燬；未扣案
之門號0000000000號手機壹支（不含SIM 卡）沒收，如全部或一
部不能沒收時，追徵其價額。
    事  實
一、丙○○於民國95年8 月間起，因不詳姓名之成年男子免費提
    供其安非他命吸用，其明知第一級毒品海洛因不得持有、販
    賣，竟與該成年男子共同基於意圖營利之犯意聯絡，由該不
    詳男子提供海洛因，丙○○則以其所有之0000000000號電話
    作為聯絡工具，分別在同年8 月間某日及9 月15日在臺北市
    士林區○○路○ 段58巷28弄9 號3 樓住處附近，以新臺幣（
    下同）1000元價格，販賣第一級毒品海洛因各0.1 公克予甲
    ○○2 次，交易完成後，丙○○將交易金額交付該不詳男子
    後，換取安非他命之毒品為利潤，供己施用。嗣於同年9 月
    21日下午5 時45分許，在上址附近，丙○○正欲以2000元價
    格，販賣第一級毒品海洛因2 小包（驗餘淨重0.26公克）予
    甲○○時，為警當場查獲扣得該海洛因2 小包，因而未遂。
二、丙○○於96年間因違反毒品危害防制條例案件，經本院判處
    有期徒刑3 月確定，於96年3 月20日易科罰金執行完畢，猶
    不知悔改，其明知第一級毒品海洛因不得持有，竟分別於96
    年3 月24日、同年4 月6 日，在臺北市○○區○○路4 段58
    巷28弄9 號3 樓、臺北市○○區○○路4 段58巷28弄9 號前
    ，為警查獲持有第一級毒品海洛因各驗餘淨重1.52公克、1.
    37公克（丙○○同時持有並施用第二級毒品安非他命部分，
    另經檢察官偵辦）。
三、案經臺北市政府警察局松山分局報告、基隆市警察局報告臺
    灣士林地方法院檢察署檢察官偵查起訴。
    理  由
壹、證據能力有無之判斷：
一、按被告以外之人於審判外之言詞或書面陳述，除法律有規定
    者外，不得作為證據；被告以外之人於審判中有下列情形之
    一，其於檢察事務官、司法警察官或司法警察調查中所為之
    陳述，經證明具有可信之特別情況，且為證明犯罪事實之存
    否所必要者，得為證據：．．．三、滯留國外或所在不明而
    無法傳喚或傳喚不到者；當事人、代理人或辯護人於法院調
    查證據時，知有第159條第1項不得為證據之情形，而未於言
    詞辯論終結前聲明異議者，視為有前項之同意。刑事訴訟法
    第159 條第1 項、第159 條之3 分別定有明文。經查：證人
    甲○○經本院按址傳拘無著，有傳票回證、拘票在卷為憑，
    足見其所在已屬不明傳喚不到，而本案係警方於95年9 月21
    日下午5 時45分許，在台北市○○區○○路4 段58巷28弄9
    號前，查獲甲○○施用毒品海洛因犯行後，發現甲○○當天
    欲向被告丙○○購買毒品，乃迅將丙○○查獲，並將證人甲
    ○○帶回詢問，證人甲○○於警詢中即向警方陳述其向被告
    購買海洛因之時間、地點、交易方式、毒品數量及交易次數
    等案情重要事項（見95年度偵字第12160 號偵查卷第16至21
    頁），衡諸證人甲○○與被告間為毒品買家、賣家關係，雙
    方無仇恨怨隙，當無可能憑空虛構誣陷被告；況證人甲○○
    係與被告約定購買海洛因2 千元後，前往上開被告住處，欲
    與被告進行毒品海洛因交易，並撥打電話給被告表明已抵達
    約定地點之際，為警在前開住處樓下當場於被告之身上查獲
    所欲販賣之毒品海洛因，而查獲證人甲○○與被告間之欲交
    易毒品之情形，證人甲○○面對警方查獲之突發狀況，並無
    機會與他人勾串或湮滅證據，亦無藉詞掩飾迴護毒品賣家或
    設詞誣陷之虞，是以證人甲○○在前開環境因素所為有關毒
    品交易事件之陳述，自具有高度可信之情形，而其於警詢中
    之陳述，係就自己親身參與及見聞之事而為，並無知覺上之
    瑕疵可予指摘，加以證人甲○○為成年人，表達能力無問題
    ，所為陳述之真誠性亦無可議，足見證人甲○○於警詢中之
    陳述，具有可信之特別情況，且係陳述向被告購買毒品之親
    身經歷事實，為證明被告販賣毒品之犯罪事實存否所必要，
    依刑事訴訟法第159 條之3 第3 款規定，自得作為證據。
二、按被告以外之人於偵查中向檢察官所為陳述，除顯有不可信
    之情況者外，得為證據，同法第159 條之1 第2 項定有明文
    。偵查中對被告以外之人（包括證人、鑑定人、告訴人、被
    害人及共同被告等）所為之偵查筆錄，或被告以外之人向檢
    察官所提之書面陳述，性質上均屬傳聞證據。惟現階段刑事
    訴訟法規定檢察官代表國家偵查犯罪、實施公訴，依法其有
    訊問被告、證人及鑑定人之權，證人、鑑定人且須具結，而
    實務運作時，檢察官偵查中向被告以外之人所取得之陳述，
    原則上均能遵守法律規定，不致違法取供，其可信度極高，
    職是，被告以外之人前於偵查中已具結而為證述，除反對該
    項供述得具有證據能力之一方，已釋明「顯有不可信之情況
    」之理由外，不宜以該證人未能於審判中接受他造之反對詰
    問為由，即遽指該證人於偵查中之陳述不具證據能力。本件
    證人甲○○於檢察官偵查中所為之陳述（見95年偵字第1216
    0 號偵查卷第79頁至第81頁、第92頁至第93頁、第141 頁至
    第142 頁），其未曾提及檢察官在偵查時有不法取供之情形
    ，被告亦未釋明上開供述有顯不可信之情況，依上說明，證
    人甲○○於偵查中之證言自均具有證據能力。
三、檢察官、被告及辯護人對於扣案毒品海洛因之毒品鑑驗結果
    等證據之證據能力，均不爭執，且迄本院言詞辯論終結前亦
    未聲明異議，本院審酌上開證據均非公務員違法取得之證據
    ，亦無證據力明顯過低之情形，復經本院於審判期日就上開
    證據進行調查、辯論，亦得作為證據。
四、扣案海洛因（共驗餘淨重3.15公克）及未扣案之被告所有之
    行動電話1支（含門號0000000000號）等物，均非供述證據
    ，無傳聞法則之適用，與本案待證事實具有關聯性，且無證
    據證明係公務員違法取得之物，亦得採為證據。
貳、認定本案事實所憑證據及理由：
甲、被告持有第一級毒品海洛因部分：
一、訊據被告丙○○就上開於96年3 月24日、同年4 月6 日其持
    有第一級毒品海洛因之犯罪事實坦承不諱，並有扣案之毒品
    海洛因可稽；而扣案粉末經送法務部調查局以化學呈色法、
    氣相層析質譜儀分析法檢驗結果，均含第一級毒品海洛因成
    分，淨重分別為1.37公克、1.52公克，有該局96年5 月19日
    調科壹字第09623043910 號、第00000000000 號鑑定書2 紙
    在卷為憑（見96年度偵字第4650號偵查卷第64頁、96年度偵
    字第4125號偵查卷第64頁）；且被告兩次經警查獲所採尿液
    送驗結果，均呈鴉片類陰性反應，有台灣尖端先進生技醫藥
    股份有限公司96年3 月30日、4 月18日濫用藥物檢驗報告書
    2 紙附卷得稽（見96年度偵字第4125號偵查卷第59頁、96年
    度偵字第4650號偵查卷第63頁），可證被告並無施用海洛因
    之行為，是被告兩次持有第一級毒品海洛因犯行，洵堪認定
    ，應依法論科。
乙、被告販賣第一級毒品海洛因予甲○○部分：
一、訊據被告丙○○固坦承其與證人甲○○相識，為警自其身上
    起獲之海洛因確實為其所有等情屬實，惟矢口否認有何販賣
    海洛因予證人甲○○之犯行，並辯稱：係甲○○託伊拿毒品
    海洛因，伊向張正興拿毒品後再拿給甲○○，張正興會拿一
    些毒品安非他命給伊施用，伊係幫甲○○拿的，並不是賣給
    甲○○的云云。經查：
（一）警方係於95年9月21日下午5時45分許，在台北市○○區○
      ○路4段58巷28弄9號前，查覺證人甲○○行跡可疑，經證
      人甲○○自願同意接受搜索而當場起獲其所持有之毒品海
      洛因之殘渣袋7包及未使用之注射針筒2支，並依證人甲○
      ○之供詞，而於同日下午5 時45分許，在上址查獲被告，
      並扣得被告其持有之海洛因2 包等情，業據證人甲○○於
      警詢及偵查時證述屬實，並有扣押筆錄、扣押物品目錄表
      及照片各1 份在卷可稽，且有上開海洛因2 包扣案足資佐
      證。又上開扣案之海洛因2 包，經送法務部調查局鑑定結
      果，驗餘淨重合計為0.26公克，均檢出第一級毒品海洛因
      成分，此有該局95年10月22日出具之調科壹字第09523027
      68 0號鑑定書1 份存卷可稽（見95年偵字第12160 號偵查
      卷第85頁），而證人甲○○亦於警詢時坦承有施用第一級
      毒品海洛因，並經觀察勒戒等情，亦有甲○○之在監資料
      表附卷為憑。
（二）證人甲○○於警詢時已證稱：伊總共向被告丙○○拿過兩
      次海洛因，每次都是1 千元至2 千元不等之價錢，伊都是
      撥打0000000000號電話與被告聯絡，95年9 月21日當天伊
      用電話聯絡被告說伊身上剩下1900元，要拿2000元的東西
      ，被告就知道伊要毒品海洛因，被告拿到會跟伊聯絡約定
      見面地點，伊再前往被告之住處樓下，再打電話給被告，
      被告就會拿毒品下樓等語（見95年偵字第12160 號偵查卷
      第16至21頁）；其於檢察官偵訊時具結後已明確證述稱：
      伊當天即95年9 月21日有叫被告跟藥頭幫忙買毒品海洛因
      ，伊並不認識鴨肉，是後來才知道被告跟鴨肉拿毒品，95
      年9 月21日那一次，伊只有1900元，伊向被告說伊有2000
      元幫伊處理，就是要調2000元的海洛因，伊到被告住處樓
      下再打電話給被告，後來警察就來了，伊就大聲喊叫被告
      不要下樓，但被告還是下來，被告下來時手上拿著海洛因
      ，伊不知道被告向誰調海洛因，伊總共請被告幫伊買過3
      次海洛因，前兩次各1000元，最後一次即查獲這一次1900
      元等語綦詳（同上偵查卷第79、92、141 頁），核與被告
      於警詢、偵查時所自承伊確有於95年8 月間及9 月中旬拿
      過價格為1000元之海洛因給甲○○，最後一次是拿2000元
      ，結果甲○○給伊1900元等語相符，足見證人甲○○於警
      詢及偵查中證述向被告購買海洛因之情節，核與事實相符
      ，足堪採為憑信。
（三）被告雖辯稱伊係幫忙甲○○向張正興購買毒品海洛因云云
      。惟查證人甲○○於偵查時已具結證稱：伊不知道丙○○
      是跟誰拿毒品，係聽檢察官講，伊才知道被告向鴨肉拿毒
      品等語，顯見證人甲○○均直接與被告接洽購買海洛因，
      並無第三交易對象存在；況被告茍非自行製造毒品，於甲
      ○○洽購海洛因時，勢須轉向第三人取得之，何得解為代
      向買方並無認識之人購買毒品，而為轉讓。再者，被告自
      警詢、偵查及本院審理時均一再自承，伊幫甲○○向鴨肉
      拿海洛因，鴨肉之人為了感謝被告，均會給予安非他命免
      費施用，95年9 月21日當天因鴨肉說其身上沒有毒品安非
      他命，以後再給等語，亦足見被告與所謂鴨肉之男子，確
      共為販毒成員，販賣的毒品為海洛因，被告係負責找買主
      ，並送貨收錢，伊送貨之酬勞係為免費吸食安非他命毒品
      ，顯見被告與鴨肉之男子均有共識，渠等均在販賣毒品，
      是以被告應知悉其係在收取販毒之錢，被告與鴨肉之男子
      從開始即參與販毒等情，至為明確，益徵被告與鴨肉之男
      子，確有販賣毒品之犯意聯絡暨行為分擔，被告辯稱係幫
      助甲○○購買毒品云云，洵無足採。
（四）查海洛因物稀價昂，取得不易，且為政府嚴予查緝取締之
      違禁物，而海洛因為第一級毒品，非法販賣之刑責甚重，
      苟無利潤可圖，衡情應無甘冒被查緝法辦重刑之危險而無
      端無償供應他人試用或隨意給予他人之理。本件95年9 月
      21日查獲扣案之海洛因，合計淨重0.26公克，數量非少，
      不論是瓶裝或袋裝，均可任意調低其純度而分裝或增減其
      分量，而每次買賣之價量，亦隨時隨雙方關係之深淺、當
      時之資力、需求程度及對行情之認知等因素，機動的調整
      ，被告可依買受人之需求按原包裝賣出或再分裝為小包出
      售，則無論以原包裝賣出或分裝後再行出賣之每包售價，
      均可因賺取價差而牟得利益，又非法販賣海洛因係政府嚴
      予查緝之違法行為，非可公然為之，而每次買賣之價量，
      亦隨時隨雙方關係之深淺、當時之資力、需求程度及對行
      情之認知等因素，機動的調整，因之販賣之利得，除經坦
      承犯行，或價量均達到明確外，委難查得實情，職是之故
      ，縱未確切查得販賣賺取之實際差價，但除別有事證，足
      認係按同一價格轉讓，確未牟利外，尚難執此認非法販賣
      之事證有所不足，致知過坦承者難辭重典，飾詞否認者反
      得逞僥倖，而失情理之平；且海洛因亦非可輕易取得，凡
      為販賣之不法勾當者，苟無利可圖，應無甘冒被查緝法辦
      重刑之危險，平白無端義務為該買賣之工作，是其販入之
      價格必較售出之價格低廉，而有從中賺取買賣差價牟利之
      意圖及事實，應屬合理之認定；雖被告矢口否認其交付海
      洛因予證人甲○○有從中牟利之犯行，而證人甲○○於偵
      訊時僅有供稱其向被告所購買海洛因之價格，固然本院無
      從因此確認被告販賣海洛因所得之利潤為何，然以本案而
      言，被告與證人甲○○尚非親故至交，苟無利得，豈會甘
      冒重刑之風險而交付海洛因予證人甲○○之理，況被告拿
      海洛因給甲○○後，鴨肉之男子尚會給被告安非他命免費
      施用，顯見必有一定之利得，否則鴨肉之男子為何平白無
      故免費提供安非他命給被告，堪認被告有共同販賣海洛因
      營利之意圖甚為明顯。
（五）綜上所述，參互印證，本案事證明確，被告販賣海洛因之
      犯行堪予認定，應依法論科。
參、論罪科刑部分：
一、核被告丙○○於95年8 月間某日及9 月15日，販賣海洛因予
    證人甲○○2 次之行為，均係犯毒品危害防制條例第4 條第
    1 項之販賣第一級毒品罪。被告於95年9 月21日欲販賣海洛
    因給甲○○，惟為警查獲而未遂，核其所為，係犯毒品危害
    防制條例第4 條第6 項、第1 項之販賣第一級毒品未遂罪，
    被告持有毒品，復進而販賣，其持有毒品之低度行為，為販
    賣毒品之高度行為所吸收，均不另論罪。被告於96年3 月24
    日、同年4 月6 日，持有第一級毒品海洛因部分，係犯毒品
    危害防制條例第11條第1 項之持有第一級毒品罪。被告由不
    詳成年男子處取得免費施用安非他命毒品之利益，其後為送
    交毒品或收取價款等分工行為，其為賺取免費施用毒品之利
    益，顯係意圖營利而參與販賣毒品之犯罪構成要件行為，係
    為正犯，已無疑義，足悉被告所參與者，為犯罪構成要件之
    內涵行為，如上，因認被告與不詳姓名之成年男子間，就所
    涉如上販賣毒品之既遂、未遂犯行，具有犯意聯絡及行為分
    擔，皆為共同正犯。被告所犯販賣第一級毒品（既遂）罪與
    販賣第一級毒品未遂罪及持有第一級毒品等各罪，犯意各別
    ，應予分論併罰。被告販賣第一級毒品而未遂部分，酌依刑
    法第25條第2 項規定，減輕其刑。又學理上所謂「集合犯」
    ，係一種構成要件類型，亦即立法者針對特定刑罰規範之構
    成要件，已預設其本身係持續實行之複次行為，具備反覆、
    延續之行為特徵，將之總括或擬制成一個構成要件之「集合
    犯」行為，此種犯罪以反覆實行為典型、常態之行為方式，
    具侵害法益之同一性，因刑法評價上為構成要件之行為單一
    ，因而僅包括成立一罪。而毒品危害防制條例第4 條第1 項
    之販賣第一級毒品罪，在95年7 月1 日刑法修正施行前，並
    未被認係「集合犯」，而在上開刑法修正時（或之後），亦
    未經立法機關另為「集合犯」之立法，且被告販賣第一級毒
    品，尚牽涉本身貨源是否充足、證人甲○○需求情形等因素
    ，主觀上亦難認出於一次決意，是被告販賣第一級毒品之行
    為，應為數罪之評價，始符刑罰公平原則，而不能認為係屬
    集合犯或接續犯之實質上一罪，故被告2 次販賣第一級毒品
    、1 次販賣第一級毒品未遂之犯行，即應依其販售之次數，
    予以分論併罰，
二、按販賣第一級毒品罪之法定刑為「死刑或無期徒刑；處無期
    徒刑者，得併科新台幣一千萬元以下罰金」，然同為販賣第
    一級毒品之人，其原因動機不一，犯罪情節未必盡同，或有
    大盤毒梟者，亦有中、小盤之分，甚或僅止於吸毒者友儕間
    為求互通有無之有償轉讓者亦有之，其販賣行為所造成危害
    社會之程度自屬有異，法律科處此類犯罪，所設之法定最低
    本刑卻同為「無期徒刑，得併科新台幣一千萬元以下罰金」
    ，不可謂不重。於此情形，倘依其情狀處以相當之有期徒刑
    ，即足以懲儆，並可達防衛社會之目的者，自非不可依客觀
    之犯行與主觀之惡性二者加以考量其情狀，是否有可憫恕之
    處，適用刑法第59條之規定酌量減輕其刑，期使個案裁判之
    量刑，能斟酌至當，符合比例原則。查被告販賣海洛因給甲
    ○○之次數僅有2 次，另1 次販賣未遂，其販賣之價格合計
    亦僅2000元，未遂部分則為2000元，顯見其販賣數量非鉅，
    且販賣對象僅甲○○一人，因之價格、數量尚微，與大量出
    售第一級毒品以賺取巨額利潤者，顯屬有別，以被告情節論
    ，惡性尚非重大不赦，若以毒品危害防制條例第4 條第1 項
    所規定之法定本刑而科處販賣既遂部分最輕本刑無期徒刑，
    或就販賣未遂部分科處未遂酌減後之有期徒刑20年以下15年
    以上，均實屬情輕法重，在客觀上尚足以引起一般之同情，
    尚有堪資憫恕之處，本院認依其情狀分別處以相當之有期徒
    刑，即足以懲儆，並可達防衛社會之目的，爰適用刑法第59
    條之規定，分別酌量減輕其刑，並就被告販賣未遂部分，依
    刑法第70條規定遞減之。
三、被告其持有第一級毒品海洛因之數量分別為驗餘淨重1.52公
    克、1.37公克，尚未達行政院於93年1 月7 日以院臺法字第
    0930080551號令所發布施行之「轉讓持有毒品危害防制條例
    加重其刑之數量標準」第2 條第1 項第1 款所規定第一級毒
    品達淨重5 公克以上時，應依毒品危害防制條例第11條第4
    項加重之情形，自無加重其刑之問題。被告前於96年間因違
    反毒品危害防制條例案件，經本院判處有期徒刑3 月確定，
    於96年3 月20日易科罰金執行完畢，此有臺灣高等法院被告
    前案紀錄表1 份在卷可按，被告受有期徒刑執行完畢，於5
    年以內故意再犯本件最重本刑為有期徒刑以上之持有第一級
    毒品罪，均為累犯，均應依刑法第47條第1 項規定，加重其
    刑。
四、本院審酌被告視政府反毒政策及宣導如無物，意圖營利而販
    賣第一級毒品海洛因，提供海洛因供他人施用，影響所及，
    非僅他人之生命、身體將可能受其侵害，社會、國家之法益
    亦不能免，為害之鉅，當非個人一己之生命、身體法益所可
    比擬，自應嚴厲規範，嗣被告於本院審理時均仍飾詞圖卸其
    責，所為本應受有相當程度之刑事非難；惟另考量被告因一
    時貪圖免費安非他命供施用致罹刑章，經查獲之販賣次數及
    金額均屬有限，且販賣之對象亦僅甲○○一人，持有海洛因
    數量甚少等一切情狀，酌情分別量處如主文所示之刑，以資
    懲儆。又依被告所犯販賣第一級毒品罪之性質，本院認有另
    為褫奪公權之必要，爰依刑法第37條第2 項規定，併予分別
    宣告如附表所示之褫奪公權，並就上開褫奪公權中之最長期
    間（即褫奪公權8 年部分）執行之。末查本件被告犯持有第
    一級毒品罪之時間係在96年4 月24日以前，且所犯之罪並無
    中華民國96年罪犯減刑條例第3 條所列情形，應依該條例第
    2 條第1 項第3 款之規定，各減其刑期2 分之1 ，並與前開
    不應減刑之罪合併定其應執行之刑。
五、又本件有關沒收部分，分別審酌如下：
（一）扣案之前揭海洛因分別驗餘淨重0.26、1.52、1.37公克，
      既均屬第一級毒品，且分別與本件犯行均有關聯，爰依毒
      品危害防制條例第18條第1 項前段規定，均併予宣告沒收
      銷燬之（惟鑑析用罄之海洛因既已滅失，自毋庸宣告沒收
      銷燬）。
（二）未扣案之被告所使用之前揭門號0000000000號手機（不含
      SIM 卡），乃係供被告前開販賣毒品所用，且衡情係被告
      所有，應依毒品危害防制條例第19條第1 項規定予以沒收
      ，且因上開手機未扣案，故併諭知如全部或一部不能沒收
      時，追徵其價額。至上開手機內所含SIM 卡乃使用者向電
      信業者申請租用而僅取得其使用權，並非申請使用者所有
      ，尚不得宣告沒收（最高法院92年度台上字第6836號號判
      決意旨參照），是以上開手機內所含之SIM 卡依法自不予
      宣告沒收。
（三）被告先後2 次販賣第一級毒品所得各1 千元，雖未扣案，
      仍應依毒品危害防制條例第19條第1 項規定，於各販賣第
      一級毒品罪主刑及所定應執行之刑下諭知沒收，如全部或
      一部不能沒收時，均以其財產抵償之。
據上論斷，應依刑事訴訟法第299 條第1 項前段，毒品危害防制
條例第4 條第1 項、第6 項、第18條第1 項前段、第19條第1項
，刑法第11條、第28條、第51條第5 款、第8 款、第25條第2項
、第59條、第37條第2 項、第3 項，中華民國96年罪犯減刑條例
第2 條第1 項第3 款、第7 條，判決如主文。
本案經檢察官洪三峰到庭執行職務
中    華    民    國    97    年    1     月    11    日
                  刑事第七庭審判長法  官  王俊雄
                                  法  官  許碧惠
                                  法  官  周群翔
以上正本證明與原本無異。
如不服本判決，應於收受送達後10日內向本院提出上訴書狀，其
未敘述上訴之理由者並得於上訴期間屆滿後20日內向本院補提理
由書（均須按他造當事人之人數附繕本）。
                                  書記官  柳瑞宗
中    華    民    國    97    年    1     月    11    日
附表：
┌───┬───────────┬───────────┐
│編號  │犯罪事實              │  主文                │
├───┼───────────┼───────────┤
│一    │ 95 年8 月中旬販賣海洛│丙○○共同販賣第一級毒│
│      │ 因予甲○○           │品，處有期徒刑拾伍年陸│
│      │                      │月，褫奪公權捌年；販賣│
│      │                      │第一級毒品所得之新臺幣│
│      │                      │壹仟元沒收，如全部或一│
│      │                      │部不能沒收時，以其財產│
│      │                      │抵償之。未扣案之門號09│
│      │                      │00000000號手機壹支（不│
│      │                      │含SI M卡）沒收，如全部│
│      │                      │或一部不能沒收時，追徵│
│      │                      │其價額。              │
├───┼───────────┼───────────┤
│      │95年9 月15日販賣海洛因│丙○○共同販賣第一級毒│
│      │予甲○○              │品，處有期徒刑拾伍年陸│
│      │                      │月，褫奪公權捌年；販賣│
│      │                      │第一級毒品所得之新臺幣│
│      │                      │壹仟元沒收，如全部或一│
│      │                      │部不能沒收時，以其財產│
│      │                      │抵償之。未扣案之門號  │
│      │                      │0000000000號手機壹支（│
│      │                      │不含SIM 卡）沒收，如全│
│      │                      │部或一部不能沒收時，追│
│      │                      │徵其價額。            │
├───┼───────────┼───────────┤
│ 三   │ 95 年9 月21日欲販賣海│丙○○共同販賣第一級毒│
│      │ 洛因予甲○○，惟為警 │品，未遂，處有期徒刑捌│
│      │ 查獲而未遂           │年，褫奪公權肆年。扣案│
│      │                      │之第一級毒品海洛因（驗│
│      │                      │餘淨重零點貳陸公克）沒│
│      │                      │收銷燬；未扣案之門號09│
│      │                      │00000000號手機壹支（不│
│      │                      │含SIM 卡）沒收，如全部│
│      │                      │或一部不能沒收時，追徵│
│      │                      │其價額。              │
├───┼───────────┼───────────┤
│ 四   │ 96年3 月24日持有第一 │丙○○持有第一級毒品，│
│      │ 級毒品海洛因         │累犯，處有期徒刑陸月，│
│      │                      │減為有期徒刑月；扣案│
│      │                      │之第一級毒品海洛因（驗│
│      │                      │餘淨重壹點伍貳公克）沒│
│      │                      │收銷燬。              │
├───┼───────────┼───────────┤
│ 五   │96年4 月6 日持有第一級│丙○○持有第一級毒品，│
│      │毒品海洛因            │累犯，處有期徒刑陸月，│
│      │                      │減為有期徒刑月；扣案│
│      │                      │之第一級毒品海洛因（驗│
│      │                      │餘淨重壹點參柒公克）沒│
│      │                      │收銷燬。              │
└───┴───────────┴───────────┘
附錄本案論罪科刑法條全文：
毒品危害防制條例第四條
製造、運輸、販賣第一級毒品者，處死刑或無期徒刑；處無期徒
刑者，得併科新臺幣一千萬元以下罰金。
製造、運輸、販賣第二級毒品者，處無期徒刑或七年以上有期徒
刑，得併科新臺幣七百萬元以下罰金。
製造、運輸、販賣第三級毒品者，處五年以上有期徒刑，得併科
新臺幣五百萬元以下罰金。
製造、運輸、販賣第四級毒品者，處三年以上十年以下有期徒刑
，得併科新臺幣三百萬元以下罰金。
製造、運輸、販賣專供製造或施用毒品之器具者，處一年以上七
年以下有期徒刑，得併科新臺幣一百萬元以下罰金。
前五項之未遂犯罰之。
毒品危害防制條例第11條
持有第一級毒品者，處3 年以下有期徒刑、拘役或新臺幣5 萬元
以下罰金。
持有第二級毒品者，處2 年以下有期徒刑、拘役或新臺幣3 萬元
以下罰金。
持有專供製造或施用第一、二級毒品之器具者，處1 年以下有期
徒刑、拘役或新臺幣一萬元以下罰金。
持有毒品達一定數量者，加重其刑至2 分之1 ，其標準由行政院
定之。


司法院資訊處製作；財團法人民間司法改革基金會備份。
